【裁判字號】    89,易,52
【裁判日期】    890302
【裁判案由】    賭博
【裁判全文】
臺灣苗栗地方法院刑事判決                            八十九年度易字第五二號
    公  訴  人  臺灣苗栗地方法院檢察署檢察官
    被      告  甲○○
    被      告  乙○○
    被      告  丙○○
    被      告  丁○○
    被      告  戊○○
    被      告  己○○
    右五名共同
    選任辯護人  王勝和
右列被告因賭博案件，經檢察官聲請簡易處刑（八十八年度偵字第二七七五號），本
院改依通常訴訟程序審理並判決如左：
    主  文
丙○○、乙○○、戊○○共同以賭博為常業，丙○○處有期徒刑陸月，乙○○、戊○○各處有期徒刑參月，如易科罰金，均以參佰元折算壹日。扣案之電動賭博機具柒拾
柒台、金卡貳張、銀卡伍張、兌分券參張、代幣貳仟柒佰伍拾玖個及賭資新台幣壹仟
元均沒收。
甲○○連續在公眾得出入之場所賭博財物，處罰金貳仟元，如易服勞役，以參佰元折
算壹日。扣案之電動賭博機具柒拾柒台、金卡貳張、銀卡伍張、兌分券參張、代幣貳
仟柒佰伍拾玖個及賭資新台幣壹仟元均沒收。
葉偉志、己○○在公眾得出入之場所賭博財物，各處罰金壹仟元，如易服勞役，均以
參佰元折算壹日。扣案之電動賭博機具柒拾柒台、金卡貳張、銀卡伍張、兌分券參張
、代幣貳仟柒佰伍拾玖個及賭資新台幣壹仟元均沒收。
    事  實
一、丙○○基於概括之犯意，向不知情之羅世方（另為不起訴處分）借用營業執照，
    自民國八十七年十月間某日起至八十八年五月十八日止，在苗栗縣竹南鎮○○路
    一號一樓經營金銀島電子遊藝場之公眾得出入之場所，擺設電動賭博機具七十七
    台 (最強傳說十二台、金明星十六台、滿慣大亨十二台、幸運之星十六台、沙漠
    風暴十五台、海紳士三台、頑皮阿新三台)， 並於八十七年十月間、八十八年一
    月間前後雇用與其有犯意聯絡之乙○○、戊○○擔任開分、洗分及兌換代幣之工
    作，連續與不特定之人賭博財物並以之為常業。其方式為，參與賭博之人，每次
    投入值新台幣 (下同)十 元之代幣三枚，或一百元開分五百分至三千分不等，輸
    鸁一至數倍，賭客不玩時所剩分數得換續玩卡，每天所換續玩卡無最高點數之限
    制，亦得憑代幣或洗分之分數先換得金卡、銀卡後，再至辦公室兌換同額之現金
    。案經甲○○於八十八年五月七日十六時許，向竹南分局竹南派出所自首其自八
    十八年一月起至同年四月間止連續在前揭場所賭博之事實，嗣於八十八年五月十
    八日下午五時十分許，有丁○○、己○○二人，在上址利用電動賭博機具賭博時
    ，經警當場查獲，並扣得電動賭博機具七十七台、金卡二張、銀卡五張、兌分券
    三張、代幣二千七百五十九個及賭資一千元。
二、案經苗栗縣警察局竹南分局報請台灣苗栗地方法院檢察署檢察官偵查起訴。
    理  由
一右揭事實，業據被告甲○○於警訊中自首在卷，被告乙○○、戊○○於偵查中自
    白對於賭客每天所兌換之續玩卡並無最高點數之限制，而該續玩卡又有載明分數
    之一定代價，自非僅供單純娛樂，應如甲○○所稱有兌換現金之賭博行為，何況
    有多達七十七台之電玩扣案可資佐證，被告等之罪證明確，犯行均堪認定。雖被
    告甲○○於本院審理時改稱其因施用安非他命，神智不清才隨便說說，乃事後迴
    護之詞，已不足採。
二被告丙○○在上開公眾得出入之場所，擺設多達七十七台之電動賭博機具與不特
    定人賭博財物，顯係恃賭為生，核其所為係犯刑第二百六十七條之常業賭博罪。
    被告乙○○、戊○○受僱在前開處所從事開分、洗分及兌換代幣等工作，係屬賭
    博犯罪構成要件之行為，渠等顯有犯意聯絡及行為分擔，均應論以共同正犯。另
    被告甲○○、丁○○、己○○在前開公眾得出入之場所賭博財物，係犯同法第二
    百六十六條第一項前段之普通賭博罪。公訴人認被告丙○○、乙○○、戊○○係
    犯刑法第二百六十六條第一項前段之普通賭博罪，核有未洽，起訴法條應予變更
    。被告甲○○對於未發覺之罪自首而受裁判，依法減輕其刑；又其前後二次犯行
    ，時間緊接，所犯罪名相同，顯為基於同一概括犯意為之，為廷續犯以一罪論並
    依法加重其刑。爰審酌各被告等犯罪之動機、目的、參與犯罪之程度、所生危害
    及坦承犯行之犯後態度等一切情狀，分別量處如主文所示之刑，並諭知有期徒刑
    易科罰金及罰金易服勞役之折算標準。扣案之如主文所示賭具及賭資等，為當場
    賭博之器具與在賭檯之財物，應依刑法第二百六十六條第二項之規定宣告沒收。
三、被告丁○○經合法傳喚，無正當理由不到庭，其所犯係專科罰金之案件，爰不待
    其陳述，逕行判決。
據上論斷，應依刑事訴訟法第二百九十九條第一項前段、第三百條、第三百零六條、
第四百五十二條，刑法第二十八條、第五十六條、第二百六十六條第一項前段第二
項第二百六十七條第六十二條前段、第四十一條第四十二條第二項，罰金罰鍰
提高標準條例第一條前段第二條前段，判決如主文。
本案經檢察官 丙 ○ ○ 到庭執行職務
中    華    民    國    八十九      年    三      月      二      日
                                  台灣苗栗地方法院刑事庭
                                        法  官
右正本證明與原本無異。
如不服本判決，應於送達後十日內向本院提出上訴狀(須附繕本)，上訴於台灣高等
法院台中分院。
                                        書記官
中    華    民    國    八十      年                月                  日
附錄論罪科刑法條
刑法第二百六十六條第一項前段
    在公共場所或公眾得出入之場所賭博財物者，處一千元以下罰金。
第二百六十七條
    以賭博為常業者，處二年以下有期徒刑，得併科一千元以下罰金。


司法院資訊處製作；財團法人民間司法改革基金會備份。
